【裁判字號】    99,台上,6602
【裁判日期】    991028
【裁判案由】    偽造文書
【裁判全文】
最高法院刑事判決            九十九年度台上字第六六０二號
上  訴  人  甲○○
上列上訴人因偽造文書案件，不服台灣高等法院高雄分院中華民
國九十八年二月二十六日第二審判決（九十七年度上訴字第一一
八三號，起訴案號：台灣高雄地方法院檢察署九十六年度偵字第
二三一九六、三二六三０、三二六三一號），提起上訴，本院判
決如下：
    主  文
上訴駁回。
    理  由
一行使偽造私文書部分：
按刑事訴訟法第三百七十七條規定，上訴於第三審法院，非以判
決違背法令為理由，不得為之。是提起第三審上訴，應以原判決
違背法令為理由，係屬法定要件。如果上訴理由書狀並未依據卷
內訴訟資料，具體指摘原判決不適用何種法則或如何適用不當，
或所指摘原判決違法情事，顯與法律規定得為第三審上訴理由之
違法情形，不相適合時，均應認其上訴為違背法律上之程式，予
以駁回。本件上訴意旨略以：(一)、原判決漏未審酌上訴人甲○○
於民國九十八年二月二十四日陳報暨上訴理由狀所附之國泰世華
銀行之還款協議書影本，而誤認上訴人未與本案之全部銀行達成
和解，及將欠本案銀行之款項全數還清，所為之認定與卷證不符
，自屬理由矛盾。(二)、本案並無積極證據足資證明，而僅以推測
之詞認定上訴人未經吳壹清同意，辦理保險、信用卡、現金卡及
駕駛執照等，有判決不適用法則之違法云云。惟查原判決撤銷第
一審關於上訴人部分之不當判決，改判論處上訴人共同連續犯行
使偽造私文書罪之刑。已詳敘認定犯罪事實之依據及憑以認定之
理由。並對上訴人辯稱：以吳壹清名義投保及申辦信用卡等，均
得吳壹清同意，及為吳壹清利益云云，如何不足採信，均已依據
卷內資料予以指駁及說明。從形式上觀察，原判決並無任何違背
法令之處。次查上訴人既在九十八年二月二十四日，始提出上開
陳報暨上訴理由狀，已在原審九十八年二月十二日辯論終結之後
，原審自無從審酌，要難謂原判決有證據上理由矛盾之違法。上
訴意旨就上訴人行使偽造私文書部分，未依據卷證資料，具體指
摘原判決如何違背法令，置原判決之論敘於不顧，仍執陳詞為事
實上之爭辯，並對原審採證認事之職權行使，任意指摘，難謂已
符合首揭法定上訴要件，其上訴違背法律上之程式，應予駁回。
二其他部分：
按刑事訴訟法第三百七十六條所列各罪之案件，經第二審判決者
，不得上訴於第三審法院，為該法條所明定。上訴人牽連犯行使
使公務員登載不實文書、詐欺取財、利用自動付款設備詐取財物
罪及吸收犯偽造署押罪部分，原審係依刑法第二百十六條、第二
百十四條、第三百三十九條第一項、第三百三十九條之二第一項
、第二百十七條論處罪刑，核屬刑事訴訟法第三百七十六條第一
、四款之案件。依首開說明，既經第二審判決，自不得上訴於第
三審法院，縱此部分與上述上訴人行使偽造私文書罪部分，有牽
連犯關係，為裁判上一罪，及有吸收犯關係，為實質上一罪，但
其行使偽造私文書罪部分之上訴為不合法，本院應從程序上駁回
，而無從為實體上判決，則對於此部分，亦無從適用審判不可分
原則，為實體上審判。上訴人猶提起上訴，顯為法所不許，應予
駁回。
據上論結，應依刑事訴訟法第三百九十五條前段，判決如主文。
中    華    民    國  九十九  年    十    月  二十八  日
                      最高法院刑事第二庭
                          審判長法官  莊  登  照
                                法官  陳  世  淙
                                法官  徐  昌  錦
                                法官  許  錦  印
                                法官  蔡  名  曜
本件正本證明與原本無異
                                      書  記  官
中    華    民    國  九十九  年   十一   月    二    日
                                                      Q

司法院資訊處製作；財團法人民間司法改革基金會備份。
